【裁判字號】    98,易,335
【裁判日期】    990120
【裁判案由】    詐欺
【裁判全文】
臺灣花蓮地方法院刑事判決               98年度易字第335號
公  訴  人  臺灣花蓮地方法院檢察署檢察官
被      告  乙○○
上列被告因詐欺案件，經檢察官提起公訴（98年度偵緝字第 233
號）被告於準備程序進行中為有罪之陳述，經本院合議庭裁定由
受命法官獨任進行簡式審判程序，本院判決如下：
    主  文
乙○○犯詐欺取財罪，累犯，處有期徒刑月，如易科罰金，以
新臺幣壹仟元折算壹日；又犯詐欺取財罪，累犯，處有期徒刑伍
月，如易科罰金，以新臺幣壹仟元折算壹日。應執行有期徒刑陸
月，如易科罰金，以新臺幣壹仟元折算壹日。
    事  實
一、乙○○前因偽造貨幣案件，經法院判處有期徒刑3年5月確定
    ，嗣於民國93年12月17日假釋並付護管束執行完畢，於94年
    1月 22日保護管束期滿，未經撤銷假釋，視為所宣告之有期
    徒刑執行完畢。
二、乙○○於97年2月5日某時許，在花蓮縣鳳林鎮○○○路公園
    內，竟基於意圖為自己不法之所有，見甲○○年邁，智識程
    度不高，主動與甲○○搭訕，且向甲○○佯稱其與花蓮縣政
    府官員及立委傅崑萁很熟，可幫助甲○○辦理低收入戶證明
    及為甲○○之子申請殘障手冊為由，要求甲○○交付手續費
    及稅金新臺幣（下同）12,000元，致李錦金陷於錯誤而交付
    現金12,000元予乙○○。
三、乙○○另基於意圖為自己不法之所有，於97年3月間起至 97
    年10月間止，接續以電話向甲○○佯稱要辦理低收入戶證明
    及殘障手冊，需給付公關費及稅金云云，並假冒其係立委傅
    崑箕在電話中與甲○○對話，要求李錦金提領現金交付，致
    甲○○陷於錯誤，遂至鳳榮地區農會、郵局提領款項後，分
    別於附表所示之時間，在鳳林公路公園等地交付如附表所示
    之款項予乙○○。嗣經甲○○之女李秀美發覺有異，報警處
    理，始查悉上情。
四、案經甲○○訴由花蓮縣警察局鳳林分局報請臺灣花蓮地方法
    院檢察署檢察官偵查起訴。
    理  由
一、本件被告乙○○所犯均係死刑、無期徒刑或最輕本刑為3 年
    以上有期徒刑以外之罪，其於準備程序中就被訴事實為有罪
    之陳述，經本院告知簡式審判程序之旨，並聽取公訴人及被
    告之意見後，爰依刑事訴訟法第273條之1第1 項規定合議裁
    定由受命法官獨任進行簡式審判程序，先予敘明。
二、訊據被告乙○○對上揭犯行坦承不諱，核與證人即告訴人甲
    ○○於警詢時、檢察官偵查時之指訴情節相符，並有甲○○
    之郵政存簿儲金簿影本、鳳榮地區農會活期存款存摺影本各
    1 份在卷可稽，足徵被告任意性之自白，核與事實相符，堪
    以採信。是本案事證明確，被告犯行洵堪認定。
三、核被告所為，均係犯刑法第339條第1項之詐欺取財罪。被告
    就上開犯罪事實三附表所示之詐欺取財犯行，係基於同一詐
    欺取財之不法所有之犯意，而以同一詐術手段及理由，接續
    要求告訴人陸續交付款項，時間及場所較有密接關係，認為
    係接續犯。至被告就犯罪事實二、三所為之詐欺犯行，因行
    騙之理由、犯罪手法不同，認係基於各別犯意、各別犯行，
    應分論併罰。被告前有如事實欄所載之宣告有期徒刑及執行
    完畢之前科，有臺灣高等法院被告前案紀錄表1 份在卷可稽
    ，其受有期徒刑執行完畢後，5 年以內故意再犯本案有期徒
    刑以上之罪，均為累犯，均應依刑法第47條第1 項規定加重
    其刑。爰審酌被告正值壯年，竟不思以正常管道賺取財物，
    而施用詐術欺騙告訴人而獲取財物，致告訴人所受之損害程
    度，又被告迄今尚未與告訴人達成和解或賠償告訴人所受之
    損失，並兼衡被告之素行、犯罪之動機、目的、生活狀況、
    智識程度、及其犯後於本院準備程序時終能坦承犯行等一切
    情狀，各量處如主文所示之刑，並均諭知易科罰金之折算標
    準，且定其應執行之刑，以示懲儆。
據上論斷，應依刑事訴訟法第273條之1 第1項、第299條第1項前
段，刑法第339條第1項、第47條第1項、第41條第1項前段、第51
條第5款，刑法施行法第1條之1第1項、第2 項前段，判決如主文
。
本案經檢察官黃蘭雅到庭執行職務。
中    華    民    國    99    年    1     月    20    日
                  刑事第四庭    法  官  陳月雯
以上正本證明與原本無異。
如不服本判決應於收受送達後10日內向本院提出上訴書狀，並應
敘述具體理由。其未敘述上訴理由者，應於上訴期間屆滿後20日
內向本院補提理由書(均須按他造當事人之人數附繕本)「切勿逕
送上級法院」。告訴人或被害人如對於本判決不服者，應具備理
由請求檢察官上訴，其上訴期間之計算係以檢察官收受判決正本
之日期為準。
中    華    民    國    99    年    1     月    20    日
                                書記官
附錄本判決論罪科刑法條：
中華民國刑法第339條第1項
意圖為自己或第三人不法之所有，以詐術使人將本人或第三人之
物交付者，處5年以下有期徒刑、拘役或科或併科1,000元以下罰
金。
附表：
┌───┬──────┬──────┬───────────┐
│編號  │時   間     │金額（新臺幣│ 備     註            │
│      │            │）          │                      │
├───┼──────┼──────┼───────────┤
│ 1    │97年3月5日  │10000元     │郵局帳戶提領          │
│      │            │            │                      │
├───┼──────┼──────┼───────────┤
│ 2    │97年4月7日  │10000元     │郵局帳戶提領          │
│      │            │            │                      │
│      │            │            │                      │
├───┼──────┼──────┼───────────┤
│ 3    │97年5月5日  │ 8000元     │郵局帳戶提領          │
│      │            │            │                      │
│      │            │            │                      │
├───┼──────┼──────┼───────────┤
│ 4    │97年6月5日  │13000元     │郵局帳戶提領          │
│      │            │            │                      │
│      │            │            │                      │
├───┼──────┼──────┼───────────┤
│ 5    │97年6月10日 │ 3200元     │郵局帳戶提領          │
│      │            │            │                      │
│      │            │            │                      │
├───┼──────┼──────┼───────────┤
│ 6    │97年7月8日  │ 6000元     │郵局帳戶提領          │
│      │            │            │                      │
├───┼──────┼──────┼───────────┤
│ 7    │97年7月22日 │ 5000元     │農會帳戶提領          │
│      │            │            │                      │
├───┼──────┼──────┼───────────┤
│      │            │            │郵局帳戶提領          │
│ 8    │97年8月5日  │ 8000元     │                      │
│      │            │            │                      │
├───┼──────┼──────┼───────────┤
│      │97年8月12日 │ 2500元     │農會帳戶提領          │
│ 9    │            │            │                      │
├───┼──────┼──────┼───────────┤
│      │            │            │                      │
│ 10   │97年8月13日 │ 4000元     │農會帳戶提領          │
│      │            │            │                      │
├───┼──────┼──────┼───────────┤
│ 11   │97年9月5日  │ 9000元     │郵局帳戶提領          │
│      │            │            │                      │
├───┼──────┼──────┼───────────┤
│ 12   │97年10月6日 │ 9000元     │郵局帳戶提領          │
│      │            │            │                      │
│      │            │            │                      │
├───┼──────┼──────┼───────────┤
│ 13   │97年10月7日 │ 5500元     │郵局帳戶提領          │
│      │            │            │                      │
│      │            │            │                      │
│      │            │            │                      │
└───┴──────┴──────┴───────────┤

司法院資訊處製作；財團法人民間司法改革基金會備份。
